臺灣臺北地方法院刑事判決　　　　　　　94年度訴字第1504號
公　訴　人　臺灣臺北地方法院檢察署檢察官
被　　　告　甲○○
　　　　　　　　　　　　號
上列被告因違反毒品危害防制條例案件，經檢察官提起公訴（94
年度毒偵字第2023號、第2673號），因被告於準備程序中先就被
訴事實為有罪之陳述，經本院合議庭裁定適用簡式審判程序，茲
判決如下：
    主  文
甲○○施用第一級毒品，處有期徒刑拾月。又連續施用第二級毒
品，處有期徒刑捌月；扣案第二級毒品安非他命壹包（毛重肆點
壹公克）沒收銷燬，上開毒品之包裝袋壹個沒收。應執行有期徒
刑壹年肆月。扣案第二級毒品壹包（毛重肆點壹公克）沒收銷燬
，上開毒品之包裝袋壹個沒收。
    事  實
一、甲○○前於民國87、88年間，先後二次因施用毒品案件，依
    臺灣板橋地方法院87年度毒聲字第1144號裁定、88年度毒聲
    字第2857號裁定送觀察、勒戒後，均認無繼續施用毒品之傾
    向，而由臺灣板橋地方法院檢察署檢察官分別於87年8月31
    日以87年度偵字第16663號及88年7月27日以88年度偵緝字第
    1200號為不起訴處分確定。復於90年間，因犯施用第一級毒
    品案件，由臺灣臺北地方法院檢察署檢察官以91年毒偵字第
    909號提起公訴並聲請強制戒治，經本院以91年度訴字第614
    號判處有期徒刑8月確定，並依本院91年度毒聲字第1191號
    裁定令入戒治處所施以強制戒治，嗣本院以92年度毒聲字第
    223號裁定停止戒治，所餘期間付保護管束。於90年間所犯
    贓物案件，經臺灣高等法院以91年度上易字第3216號判處有
    期徒刑6月確定，並經同法院就上開施用第一級毒品及贓物
    案件，以93年度聲字第167號裁定應執行刑為有期徒刑1年。
    甲○○於上開停止戒治付保護管束期間，因違反保護管束應
    遵守事項情節重大，經本院以92年度毒聲字第1502號撤銷停
    止戒治，應執行所餘強制戒治殘刑6月9日，自92年12月1日
    開始執行，於93年1月9日因92年7月9日修正公布之毒品危害
    防制條例施行，而依法釋放，自93年1月9日入監執行上開有
    期徒刑1年，於93年11月28日執行完畢，接續執行其另於92
    年間所犯施用第一級毒品罪、施用第二級毒品二案，分別經
    本院以92年度訴字第1788號、臺灣桃園地方法院以93年度訴
    字第100號各判處有期徒10月及6月，並經臺灣桃園地方法院
    以93年度聲字第2125號裁定執行刑為有期徒刑1年3月，迄94
    年5月19日假釋出監，假釋期滿日期為95年2月4日（不構成
    累犯）。
二、其於假釋期間猶不知悔改，於強制戒治執行釋放後5年內，
    復基於施用第一級毒品海洛因之犯意，於94年6月7日（起訴
    書誤為同年月6日）警採尿前26小時內之某時（不含為警查
    獲後至採尿時之期間），在桃園縣龜山鄉迴龍地區，以將海
    洛因摻於香菸內點火吸食方式，施用第一級毒品海洛因，並
    基於施用第二級毒品安非他命之概括犯意，自94年6月7日（
    起訴書誤為同年月6日）為警採尿前96小時內之某時（不含
    為警查獲後至採尿時之期間）起至同年月20日止，在桃園縣
    龜山鄉迴龍地區、臺北市○○區○○街153巷50弄13號住處
    ，連續以將第二級毒品安非他命置於吸食器內，點火燒烤吸
    食器下方，用以吸食安非他命遇熱所產生之煙氣之方式，施
    用安非他命多次。嗣於94年6月6日20時50分許，在桃園縣龜
    山鄉○○路○段50巷，為警查獲並採尿送驗，且扣得第二級
    毒品安非他命1包（毛重4.1公克）；復於同年月20日，經臺
    灣臺北地方法院檢察署觀護人採集其尿液送驗，而查悉上情
    。
三、案經桃園縣政府警察局龜山分局報請臺灣桃園地方法院檢察
    署呈請臺灣等法院檢察署檢察長核轉及臺灣臺北地方法院檢
    察署觀護人室簽請臺灣臺北地方法院檢察署檢察官偵查起訴
    。
    理  由
一、按除被告所犯為死刑、無期徒刑、最輕本刑為3年以上有期
    徒刑之罪或高等法院管轄第一審案件者外，於準備程序進行
    中，被告先就被訴事實為有罪之陳述時，審判長得告知被告
    簡式審判程序之旨，並聽取當事人、代理人、辯護人及輔佐
    人之意見後，裁定進行簡式審判程序；又受命法官行準備程
    序，與法院或審判長有同一之權限，刑事訴訟法第273條之1
    第1項、第279條第2項分別定有明文。查本案被告甲○○所
    犯違反毒品危害防制條例第10條第1項、第2項施用第一級、
    第二級毒品之罪，並非死刑、無期徒刑、最輕本刑為3年以
    上有期徒刑之罪，亦非高等法院管轄第一審案件，經被告於
    本院準備程序進行中，先就被訴事實為有罪之陳述，於告知
    被告簡式審判之旨，並聽取檢察官及被告之意見後，本院合
    議庭裁定改以簡式審判程序進行，是本件之證據調查，依刑
    事訴訟法第273條之2規定，不受同法第159條第1項、第161
    條之2、第161條之3、第163條之1及第164條至第170條規定
    之限制，合先敘明。
二、上揭事實，業據被告甲○○於本院94年11月30日審理時坦承
    在卷，且被告於94年6月7日為警所採集之尿液，經以氣相層
    析質譜儀法檢驗結果，呈嗎啡及安非他命、甲基安非他命陽
    性反應，此有尿液對照表、台灣尖端先進生技醫藥股份有限
    公司94年6月22日之濫用藥物尿液檢驗報告各1紙在卷可稽（
    見臺灣桃園地方法院檢察署94年度毒偵字第3248號偵查卷第
    7頁、第71頁）；又被告於94年6月20日經臺灣臺北地方法院
    檢察署觀察人所採集之尿液，經以氣相層析質譜儀法檢驗結
    果，亦呈安非他命、甲基安非他命陽性反應，此有該署受保
    護管束人尿液可體監管紀錄表、台灣尖端先進生技醫藥股份
    有限公司94年6月23日出具之濫用藥物檢驗報告各1紙在卷可
    憑（見臺灣臺北地方法院檢察察署94年度毒偵字第2023號偵
    查卷第4、5頁）。再依據Clarke's isolation andIdentifi
    cation of Drugs一書第二版記載：施用海洛因、安非他命
    ，均能快速吸收。施用海洛因後24小時內經由尿液排出之量
    可達使用劑量之80%；施用安非他命後，總計約有施用劑量
    之90%在3至4天內由尿液排出。另依據NIDA Research Mono-
    graph73記載，服務5mg單一劑量安非他命之尿液，可檢測到
    原形安非他命之時間可達29小時；海洛因於人體內可迅速代
    謝成6-乙醯嗎啡，然後轉變成嗎啡，依據Cone及Welch發表
    於Journal of Analytical Toxicology（1991）之報告分別
    施用單一劑量3mg及6mg之海洛因，可檢測到6-乙醯嗎啡（濃
    度高於或等於10ng/ml）之期間平均分別約2.4及4.2小時，
    最久者不超過8小時，而可檢測到總嗎啡（濃度高於群等於
    300ng/ml）之期間平均分別可達17及26小時，亦有行政院衛
    生署管制藥品管理局92年年12月2日管檢字第0920009990號
    函在卷可參，堪認被告自白與事實相符。另被告前於87、88
    年間，先後二次因施用毒品案件，依臺灣板橋地方法院87年
    度毒聲字第1144號裁定、88年度毒聲字第2857號裁定送觀察
    、勒戒後，均認無繼續施用毒品之傾向，而由臺灣板橋地方
    法院檢察署檢察官分別於民國87年8月31日以87年度偵字第
    16663號及88年7月27日以88年度偵緝字第1200號為不起訴處
    分確定；復於90年間，因犯施用第一級毒品案件，由臺灣臺
    北地方法院檢察署檢察官以91年毒偵字第909號提起公訴並
    聲請強制戒治，經本院以91年度訴字第614號判處有期徒刑8
    月確定，並依本院91年度毒聲字第1191號裁定令入戒治處所
    施以強制戒治，嗣本院以92年度毒聲字第223號裁定停止戒
    治，所餘期間付保護管束，嗣經本院以92年度毒聲字第1502
    號撤銷停止戒治，自92年12月1日開始執行，於93年1月9日
    因92年7月9日修正公布之毒品危害防制條例施行，而依法釋
    放等情，有臺灣板橋地方法院檢察署87年度偵字第16663號
    不起訴處分書、同署88年度偵緝字第1200號不起訴處分書、
    本院92年度毒聲字第1502號裁定及臺灣高等法院被告前案紀
    錄表在卷可查。綜上，本件事證明確，被告犯行堪以認定，
    應予依法論科。
三、核被告所為，係犯毒品危害防制條例第10條第1 項之施用第
    一級毒品罪、同條例第10條第2 項之施用第二級毒品罪。其
    前持有第一級毒品海洛因、其前後持有第二級毒品安非他命
    之低度行為，為施用毒品之高度行為所吸收，均不另論罪。
    又其多次施用第二級毒品安非他命，時間緊接，犯罪構成要
    件相同，顯係基於概括犯意為之，應依連續犯論處一罪，並
    加其刑。其所犯上開二罪，犯意各別，罪名不同，應分論併
    罰之。爰審酌被告素行不佳，有臺灣高等法院被告前案紀錄
    表在卷可稽，施用毒品戕害自身健康，於94年6月6日經警查
    獲後猶不知悛悔、復施用毒品再度於同年月20日經臺灣臺北
    地方法院檢察署觀護人採尿而查獲，惟尚能坦承犯行、犯後
    態度尚佳等一切情狀，分別量處如主文所示之刑，並定其應
    執行之刑。末按刑法第47條規定之累犯，必以曾受有期徒刑
    之執行完畢，或受無期徒刑或有期徒刑一部之執行而赦免後
    ，5年以內再犯有期徒刑以上之罪者，始足當之。所謂受有
    期徒刑之執行完畢，除在監獄執行期滿者外，如為假釋出獄
    ，須在有期徒刑所餘刑期內未經撤銷假釋者，其未執行之刑
    ，始以已執行論。若為二以上有期徒刑併執行時，假釋所定
    最低應執行之期間，合併計算之；其所餘刑期（即假釋期間
    ），亦應合併計算，必於該期間內未經撤銷假釋者，其未執
    行之刑，始以已執行論。於此情形，不論假釋出獄前所執行
    之期間是否已逾其中任一有期徒刑之刑期，凡在假釋期間內
    ，均應認有期徒刑尚未執行完畢，則其於執行逾其中任一有
    期徒刑之刑期後5年內之假釋期間，再犯有期徒刑以上之罪
    者，仍不應論以累犯。此觀刑法第79條第1項、第79條之1第
    1項、第3項之規定自明（參照最高法院94年度台上字第2525
    號判決）。本件依上開臺灣高等法院被告前案紀錄表所載，
    被告前於90年間所犯施用第一級毒品、贓物二罪經裁定執行
    之有期徒刑1年，及於92年間所犯施用第一級毒品、施用二
    級毒品二罪經裁定執行之有期徒刑1年3月，係接續執行，且
    經合併計算假釋所定最低應執行之期間及所餘刑期，而於94
    年5月19日假釋出獄，假釋期間應至95年2月4日屆滿，依照
    前揭說明，上開被告於90年間所犯施用第一級毒品、贓物案
    件經裁定執行之有期徒刑1年，不能認有於93年11月28日執
    行完畢之情形。被告於假釋期間再犯本件之罪，自不應論以
    累犯，公訴人認被告係累犯，容有未洽，附此敘明。
四、扣案之第二級毒品安非他命1包（毛重4.1公克），係查獲之
    毒品，不問屬於犯人與否，依毒品危害防制條例第18條第1
    項前段規定沒收並銷燬之。上開毒品之包裝袋1個，係被告
    所有用於包裝毒品，防其裸露、潮濕，便於攜帶施用，爰依
    刑法第38條第1項第2款之規定，併予宣告沒收。
據上論斷，應依刑事訴訟法第273條之1第1項、第299條第1項前
段，毒品危害防制條例第10條第1項、第2項、第18條第1項前段
，刑法第11條、第56條、第51條第5款、第38條第1項第2款，判
決如主文。
本案經檢察官鄭克盛到庭執行職務。
中　　華　　民　　國　　94　　年　　12　　月　　14　　日
                  刑事第十三庭  法  官  陳慧萍
以上正本證明與原本無異。
如不服本判決，應於判決送達後10日內，向本院提出上訴狀。
　　　　　　　　　　　　　　　　書記官　何適熹
中　　華　　民　　國　　94　　年　　12　　月　　19　　日
附錄本案論罪科刑法條：
毒品危害防制條例第10條
施用第一級毒品者，處 6 月以上 5 年以下有期徒刑。
施用第二級毒品者，處 3 年以下有期徒刑。
